臺灣雲林地方法院刑事判決
                                    109年度交易字第409號
公  訴  人  臺灣雲林地方檢察署檢察官
被      告  黃邱秀雲


輔  佐  人
即被告之女  黃惠萱  


上列被告因過失傷害案件，經檢察官提起公訴（109年度偵字第8
51號），本院判決如下：
    主  文
丙○○○犯過失傷害致人重傷罪，處有期徒刑伍月，如易科罰金，
以新臺幣壹仟元折算壹日。
    事  實
一、丙○○○於民國108年9月13日上午5時17分許，騎乘車牌號碼00
    0-000號普通重型機車，沿雲林縣斗六市中山路266巷由西往
    東方向行駛，行經中山路266巷與南北向中山路之無號誌T字
    路口(下稱本案T字路口)欲左轉進入中山路由南往北車道時
    ，原應注意汽車行駛至無號誌交岔路口，車道數相同時，轉
    彎車應暫停讓直行車先行；汽車行駛至交岔路口，左轉彎時
    ，應行至交岔路口中心處左轉，並不得占用來車道搶先左轉
    ；汽車在未劃設慢車道之雙向二車道行駛時，應在遵行車道
    內行駛；在劃有分向限制線之路段，不得駛入來車之車道內
    ；且依當時天候晴、晨光、柏油路面乾燥、無缺陷、無障礙
    物、視距良好等情形，並無不能注意之情事，竟疏未注意，
    未暫停讓直行車先行，貿然前行，未達道路中心處即左轉，
    占用中山路由北往南道路，逆向欲跨越分向限制線斜穿至中
    山路由南往北車道。適甲○○騎乘車牌號碼000-000號普通重
    型機車，沿中山路由北往南直行，行近本案T字路口時，見
    狀閃避不及，甲○○機車前車頭因而與丙○○○機車左側車身發
    生碰撞，雙方人車倒地，甲○○並因而受有頸椎第三至六節損
    傷、頸髓損傷、泌尿道感染、臉部挫傷、雙腳多處擦傷、右
    肩旋轉肌袖破裂等傷害，經接受藥物、手術、復健治療後，
    右上肢功能難以恢復至正常人水準，右上肢難以單獨執行多
    數日常生活自理工作，其肌力及主動關節活動度已達嚴重減
    損機能之難治重傷害。丙○○○於肇事後，於司法警察前往現
    場處理時在場，主動坦承肇事並接受調查，自首而接受裁判
    。
二、案經甲○○訴由雲林縣警察局斗六分局報告臺灣雲林地方檢察
    署檢察官偵查起訴。　　
    理  由
壹、程序方面
    本判決下述所引用被告丙○○○以外之人於審判外之供述證據
    ，檢察官、被告迄本院言詞辯論終結前，就該等證據之證據
    能力，皆未聲明異議（本院卷一第49頁、第50頁、本院卷二
    第15頁、第247頁），而本院審酌上開供述證據資料製作時
    之情況，並無不當取供或證明力明顯過低之瑕疵，認以之作
    為證據應屬適當，依刑事訴訟法第159條之5規定，認均具有
    證據能力。而本案所引用之其餘非供述證據，並無證據證明
    係實施刑事訴訟程序之公務員違背法定程序所取得，依刑事
    訴訟法第158條之4反面解釋，應認均具有證據能力。
貳、實體方面
一、認定犯罪事實所憑之證據及理由
  ㈠被告固不否認其於上開時間，在無號誌之本案T字路口，未暫
    停讓直行車先行，未達道路中心處即左轉，占用中山路由北
    往南道路，逆向欲跨越分向限制線斜穿至中山路由南往北車
    道，與告訴人甲○○之機車發生碰撞，導致告訴人受有頸椎第
    三至六節損傷、臉部挫傷、雙腳多處擦傷之過失傷害事實，
    惟另辯稱：⑴告訴人車速過快，有超速之過失；⑵告訴人右旋
    轉肌袖破裂不是車禍造成的，也不是重傷害云云(本院卷一
    第259頁、本院卷二第250頁、第251頁)；輔佐人則為被告辯
    稱：⑴從監視器影像可知，告訴人騎車從福懋加油站人行道
    的時間為5：12：18，與被告碰撞的影像時間為5：12：21，
    此段距離經量測為50公尺，測量軟體為iphone6s測距離軟體
    實際量測，如果使用google地圖量測是60公尺，對方僅騎3
    秒就與被告碰觸，告訴人車速經換算時速為60公里以上，告
    訴人已明顯超速，應送學術鑑定。⑵本案丁字路口前還有1個
    248巷口，告訴人就應該要減速慢行。⑶告訴人身心障礙卡2
    次申請鑑定均在手術開刀尚未出院前及剛出院未滿1個月鑑
    定，不能認定達到重傷程度。⑷頸髓損傷醫院回函述明有可
    能是車禍造成，無實質證明是車禍造成，亦有可能是醫生於
    手術過程中傷及告訴人神經造成。⑸告訴人急診病歷、出院
    病歷摘要中108年9月16日、10月14日、109年2月24日均無記
    載右肩有病情。⑹因法院沒有詢問告訴人病史，所以醫院回
    覆法院文書未將告訴人原有病史納入綜合評估考量，該等病
    史可能影響傷勢、病情。⑺依告訴人案發後急診病歷，可知
    告訴人車禍時血糖333mg/dL及白內障，故亦有可能是告訴人
    血糖過高，頭暈眼花、視力模糊，車速過快，反應不及，造
    成車禍云云(本院卷一第149頁、第258頁、本院卷二第38頁
    、第266頁、第280頁、第281頁)。
　㈡經查：
  ⒈被告於108年9月13日上午5時17分許，騎乘機車，沿雲林縣斗
    六市中山路266巷由西往東方向行駛，行經無號誌之本案T字
    路口欲左轉進入中山路由南往北車道，竟疏未注意，轉彎車
    未暫停讓直行車先行，且未達道路中心處即左轉，占用中山
    路由北往南道路，逆向欲跨越分向限制線斜穿至中山路由南
    往北車道。適告訴人騎乘機車，沿中山路由北往南直行，行
    近本案T字路口時，告訴人機車前車頭因而與被告機車左前
    車身發生碰撞，雙方人車倒地，告訴人並因而受有頸椎第三
    至六節損傷、臉部挫傷、泌尿道感染、雙腳多處擦傷等傷害
    之事實，經告訴人證述在案(偵卷第3頁至第5頁、第34頁正
    反面、本院卷二第15頁至第27頁)，並有道路交通事故現場
    圖1份、道路交通事故調查表㈠㈡各1份、現場暨車損照片9張
    、告訴人之國立臺灣大學醫學院附設醫院雲林分院(下稱臺
    大雲林分院)108年9月30日診字第1080998595號診斷證明書1
    份、110年3月3日臺大雲分資字第1100001461號函1份、交通
    部公路總局嘉義區監理所嘉雲區車輛行車事故鑑定會(下稱
    嘉雲區鑑定會)嘉雲區0000000案鑑定意見書1份、車輛行車
    事故鑑定覆議會(下稱覆議會)0000000案覆議意見書1份、本
    院勘驗筆錄暨附件擷圖1份在卷可稽（偵卷第14頁至第21頁
    、第26頁、第38頁反面、第39頁、第44頁、第45頁、本院卷
    一第203頁、本院卷二第247頁、第248頁、第271頁至第278
    頁），且為被告所不爭執(本院卷一第259頁)，此部分事實
    ，首堪認定。
　⒉告訴人因本案車禍亦受有頸髓損傷、右旋轉肌袖破裂之傷勢
    ，且其右上肢功能已達難治之重傷害程度：
  ⑴告訴人因頸髓損傷於108年10月14日至109年10月15日於臺大
    雲林分院復健部門診就診追蹤，期間接受門診復健治療等情
    ，有卷附109年10月15日診字第1091084574號診斷證明書1份
    可參(本院卷一第75頁)；又依照告訴人第一次進行身心障礙
    鑑定(108年10月7日)時，當時有四肢癱瘓之症狀，有身心障
    礙鑑定表1份存卷可查(本院卷二第135頁)；再告訴人於案發
    當天至臺大雲林分院急診，經診斷頸椎第三至六節損傷，且
    同時有泌尿道感染之情形，有卷附前開臺大雲林分院108年9
    月30日診斷證明書1紙可憑。是告訴人於108年10月14日因頸
    髓損傷即開始持續至臺大雲林分院門診就診，時間與案發相
    距僅約1月，時序上接近，且告訴人於案發後不久有四肢癱
    瘓之情形，而脊髓損傷會造成四肢肌力失能，且脊髓損傷之
    病人因為神經受損，所以排尿不易，故告訴人泌尿道感染有
    可能係車禍造成的脊髓損傷導致，均有臺大雲林分院110年3
    月3日函文存卷可查。從而，足認告訴人頸髓損傷乃本案車
    禍所造成。
  ⑵告訴人於108年9月車禍後致右肩疼痛及活動不良，至臺大雲
    林分院復健多次後改善有限，進一步檢查顯示右肩旋轉肌袖
    破裂，於109年8月7日至同院骨科門診就診，於109年9月21
    日住院，於109年9月22日接受右肩關節鏡旋轉肌袖修補手術
    ，於109年9月24日出院，於109年10月5日至同院骨科門診就
    診等情，有有臺大雲林分院109年10月5日診字第1091076836
    號診斷證明書1份在卷可查(本院卷一第73頁)。就此右肩旋
    轉肌袖破裂之傷勢是否因車禍造成，業據告訴人到庭證稱：
    起訴書所載傷勢是入院不久後醫生診斷的狀況。車禍發生後
    我的四肢都沒有感覺，沒有辦法動，該狀況持續約1個月，
    持續復健後其他部分有改善，但右手沒辦法舉，右手有一點
    感覺，從裡面深處痛出來，持續性的，疼痛位置是右上臂接
    近肩膀。我一直持續在復健，差不多快1年的時候，復健老
    師覺得都沒有進展，所以建議我做更深的檢查，我才去看醫
    生確認，檢查出右肩旋轉肌袖破裂。右肩旋轉肌袖破裂導致
    我的右手舉不起來，無法使力，要抬起來的動力都沒有，吃
    飯訓練用左手，洗澡家人幫忙，穿衣服的時候勉強可以，但
    沒辦法自己穿，右手沒辦法提東西，現在還是會痛等語(本
    院卷二第15頁至第27頁)。又經本院函詢臺大雲林分院告訴
    人右肩旋轉肌袖破裂之傷勢與車禍事故相隔時間較久，是否
    與車禍有因果關係乙節，經覆以：「因為一開始患者四肢癱
    瘓，也無感覺，所以在初期並無法得知有無症狀。發現旋轉
    肌破裂，為復健進步之後，患者開始有感覺會動，所以才發
    現有此旋轉肌破裂之問題。」從而，由告訴人證述可知，其
    係於車禍後持續復健過程中，發現右手回復狀況不佳，始再
    度前往檢查而發現右肩旋轉肌袖破裂，此並非於案發1年後
    突然發生之傷勢，且與臺大雲林分院回函解釋相符，自足採
    信，堪認告訴人右肩旋轉肌袖破裂之傷勢與本案車禍有相當
    因果關係。
  ⑶再關於詢問告訴人右上肢功能是否有達「嚴重減損機能」或
    「重大不治或難治」之情形，經回覆略為：「甲○○右上肢功
    能部分，據109年7月14日個案就診病歷紀錄顯示右肩主動關
    節活動度仍明顯受限且肌力不足，其右上肢狀況與自陳情形
    相符。甲○○右上肢功能減損之原因包含右肩旋轉肌袖損傷及
    頸椎脊髓損傷，即便在接受右肩旋轉肌袖修補手術及復健治
    療後，仍可能因頸椎脊髓損傷造成右上肢功能無法完全恢復
    。個案右上肢功能若持續復健治療，預期將略微進步，但其
    右上肢功能預料難以恢復至正常人水準，未來其右上肢研判
    也難以單獨執行多數日常生活自理工作。個案右上肢功能，
    依其肌力及主動關節活動度考量，其功能減損為60%，就醫
    理上已達「嚴重減損機能」程度等情，有臺大雲林分院110
    年9月3日函1份存卷可按(本院卷二第229頁至第231頁)。是
    堪認告訴人右上肢功能減損已屬刑法第10條第4項第4款所定
    屬嚴重減損一肢以上機能之重傷害。
  ⑷至於告訴人於審判中雖另證稱：我車禍前不需要坐輪椅，車
    禍發生後迄今，我都沒有辦法自主站立行走，生活起居需要
    家人協助，兩隻腳無法像以前走的那麼自然，案發後1年多
    ，復健時老師攙扶下可以走。但上下樓梯沒辦法走，家裡是
    透天，上下樓是我先生背我等語(本院卷二第15頁至第27頁)
    。惟經函詢告訴人左右下肢肢體障礙，是否有達「嚴重減損
    機能」或「重大不治或難治」之情形，回覆略為：「於電子
    病歷紀錄109年12月9日病人自述，意為病人行走較穩、每日
    爬梯練習；110年1月13日病人自述持四腳拐行走；病歷紀錄
    顯示告訴人應能持輔助自行站起，並能持杖自行於平地行走
    ；上下樓梯個案則需倚賴扶手。可改善幅度視復健情況而定
    ，功能減損無法以百分比而定，有機能減損，而未達重大難
    治或不治等情，有臺大雲林分院110年9月3日函1份存卷可按
    (本院卷二第229頁至第231頁)。則告訴人下肢雖因脊髓損傷
    而肌力減弱，惟尚難認已達刑法重傷害之程度。
  ⒊本案告訴人就算依速限時速50公里行駛，仍無法及時反應避
    免事故發生：
　⑴行車速度，依速限標誌或標線之規定，無速限標誌或標線者
    ，應依下列規定：一、行車時速不得超過50公里。但在未劃
    設車道線、行車分向線或分向限制線之道路，或設有快慢車
    道分隔線之慢車道，時速不得超過40公里，為108年10月1日
    修正施行前道路交通安全規則第93條第1項第1款所明定。查
    本案中山路並無速限標誌或標線，故依前開規定，速限應為
    時速50公里，此亦經覆議會與雲林縣警察局確認無訛，有覆
    議會110年3月8日函文1份在卷可參(本院卷一第205頁、第20
    6頁)。又依美國北佛羅里達州立大學警察科技管理學院於事
    故重建分析所採用之反應時間（含觸發、感知、判斷、鬆開
    油門、煞車、開始有效煞車）為1.6秒。另西北大學事故重
    建與鑑定技術（NWUTI)内提及，大多數駕駛於一般之交通狀
    況下，在已感知危險必須做停車動作之後的一個典型反應時
    間是0.75秒。但因事故之發生皆從觸發、感知、判斷而起，
    再至鬆開油門、煞車、開始有效煞車，故採用從觸發到開始
    有效煞車之反應時間為1.6秒（不含煞車時間），有前開覆
    議會110年3月8日函文1份在卷可按。另行車速度時速50公里
    ，在柏油路面之摩擦係數，依柏油路面新舊不同(新築、1年
    至3年、3年以上)，煞車距離約為11.5公尺、13公尺、14.1
    公尺，亦有汽車煞車距離、行車速度及道路摩擦係數對照表
    1紙在卷可憑(本院卷二第237頁)。而前開反應時間、煞車距
    離之標準，為現行車禍鑑定實務上時常採用之標準，應足採
    為本案計算之標準。是以，依時速50公里行駛，於發現狀況
    後之反應距離約為22.22公尺(計算式：50,000公尺/3,600秒
    *1.6秒=22.22公尺)，加計煞車距離14.1公尺，共約36.32公
    尺，換言之，若以時速50公里行駛，於發現應注意狀況開始
    反應至煞車停止，需要36.32公尺。
　⑵經本院勘驗現場監視器畫面結果略為：「…⒉⑴監視器時間甫變
    為05：12：20時，被告機車駛出中山路266巷口，機車前輪
    壓在巷口左側中山路路面邊緣處，告訴人機車駛近中山路24
    8巷口，此時雙方應可互相看見對方機車。⑵監視器時間仍為
    05：12：20，被告機車持續前進，未達中山路與中山路266
    巷交岔路口中心處即左轉，整臺機車駛進南向車道內欲跨越
    分向限制線，告訴人機車持續直行朝上開交岔路口前進，抵
    達中山路248巷口前。⑶監視器時間甫變為05：12：21時，告
    訴人機車已過中山路248巷口，告訴人機車開始微往左偏閃
    ，被告機車車頭接近分向限制線，於05：12：21，告訴人機
    車車頭撞及被告之機車左側車身，被告、告訴人均人車倒地
    」。再以GOOGLE地圖量測距離，從案發地點往前36.1公尺處
    ，約為中山路上培林洗衣店，從案發地點往前22.1公尺，約
    在248巷口前，有GOOGLE地圖2紙在卷可參(本院卷一第251頁
    、本院卷二第235頁)。而由監視器時間甫變為05：12：20時
    ，被告機車駛出中山路266巷口，機車前輪壓在巷口左側中
    山路路面邊緣處，此時告訴人機車駛近中山路248巷口，換
    言之，此時告訴人機車距離案發地點之距離接近22.1公尺左
    右，告訴人於此時點固可看見對方機車，然其縱自此時起開
    始反應進行煞車，所餘時間仍無法避免與被告機車發生碰撞
    甚明。從而，告訴人當時縱使依速限行駛，亦無足夠之時間
    反應及煞車閃避。
　⑶本件於偵查中送車禍鑑定、覆議結果均認為告訴人閃避不及
    ，無肇事因素，有前開鑑定意見書、覆議意見書在卷可查，
    亦同本院認定。惟覆議會以被告機車於中山266巷口左轉且
    逆向占用對向來車車道斜穿道路至與告訴人機車發生碰撞約
    1秒（05:12:20-05:12:21)之時間，顯然事發突然，對告訴
    人而言，措手不及，難以防範等語，然此時間長短，會因雙
    方車速快慢而有不同，是本院認應以客觀上距離是否足夠反
    應為認定依據，併予敘明。
　⑷輔佐人雖稱告訴人車速為時速60公里以上，惟被告於109年12
    月1日提出之刑事答辯暨調查證據聲請狀認為告訴人平均車
    速為時速43.2公里(本院卷一第151頁)，復於110年4月13日
    提出之刑事答辯暨調查證據聲請狀則認為告訴人車速約時速
    84公里(本院卷一第225頁)，已有不一。又時速50公里，換
    算秒速約為13.88公尺，依本院勘驗行車紀錄器結果、覆議
    會意見書，監視器時間甫變為05：12：20時告訴人機車接近
    中山路248巷口，於05：12：21(末)與被告機車發生碰撞，
    又依卷附GOOGLE地圖，從中山路248巷口至案發地點約22.1
    公尺左右，是告訴人於近2秒之時間行駛約前開距離，是否
    有被告、輔佐人所稱嚴重超速之情形，不無疑義。況且，告
    訴人當時縱依速限行駛，亦無足夠之時間反應及煞車閃避，
    其駕駛行為縱有超速，仍與本件車禍發生無涉，業經本院論
    述如前，又本案經送行車事故鑑定委員會、覆議會鑑定，結
    論均相同，是本案應無再送交通鑑定之必要。
  ⒋被告、輔佐人固辯稱如前。惟：
　⑴就本案丁字路口前1個路口尚有中山路248巷口，告訴人就應
    該要在該路口就減速慢行部分，因本案事故並非在中山路24
    8巷口發生，此部分論述難認與本案有關。
　⑵告訴人車禍時血糖333mg/dL及白內障，故亦有可能是告訴人
    血糖過高，頭暈眼花、視力模糊造成車禍；法院沒有詢問告
    訴人病史，所以臺大醫院回覆法院文書未將告訴人原有病史
    納入綜合評估考量，惟該等病史可能影響傷勢、病情部分，
    被告、輔佐人並無提出醫學上依據為何，亦無其他證據足以
    證明告訴人乃因其上開病史導致本件車禍之發生，自無法遽
    為對被告有利之認定。
　⑶告訴人所受脊髓損傷、右旋轉肌袖破裂與本案車禍有相當因果關係，且告訴人右上肢已達重傷害程度，有前開證據可佐，並經本院論述如前，被告、輔佐人以前開辯解稱未達重傷害程度，且與本案無因果關係，但多為臆測之詞，無相關證據可憑，無法遽採。                              
　⒌汽車在未劃設慢車道之雙向二車道行駛時，應依下列規定：
    一、均應在遵行車道內行駛。二、在劃有分向限制線之路段
    ，不得駛入來車之車道內。汽車行駛至交岔路口，其行進、
    轉彎，應依下列規定：二、行至無號誌或號誌故障而無交通
    指揮人員指揮之交岔路口，支線道車應暫停讓幹線道車先行
    。未設標誌、標線或號誌劃分幹、支線道者，少線道車應暫
    停讓多線道車先行；車道數相同時，轉彎車應暫停讓直行車
    先行；五、左轉彎時，應距交岔路口30公尺前顯示方向燈或
    手勢，換入內側車道或左轉車道，行至交岔路口中心處左轉
    ，並不得占用來車道搶先左轉；分向限制線，用以劃分路面
    成雙向車道，禁止車輛跨越行駛，並不得迴轉。道路交通安
    全規則第97條第1項第1款、第2款、第102條第1項第2款、第
    5款、道路交通標誌標線號誌設置規則第165條第1項定有明
    文。查被告考領有合格駕照，其騎乘機車上路，對於上述道
    路交通安全規則之注意義務，不得諉為不知。而案發當時天
    候晴、晨光、柏油路面乾燥、無缺陷、無障礙物、視距良好
    ，有前揭道路交通事故調查報告表、現場照片附卷可稽，是
    被告應無不能注意之情事。則被告轉彎車未暫停讓直行車先
    行，且未達道路中心處即左轉，占用中山路由北往南道路，
    逆向欲跨越分向限制線斜穿至中山路由南往北車道，肇致本
    案車禍發生，有過失甚明。且其過失行為與告訴人傷勢具有
    相當因果關係。至於起訴書雖未記載被告亦有轉彎車未暫停
    讓直行車先行之過失，惟被告自中山路266巷駛至無號誌之
    本案丁字路口，左轉中山路，告訴人則於中山路直行，車道
    數相同，有前開道路交通事故現場圖在卷為據，是被告為轉
    彎車，應暫停讓告訴人直行車先行，但被告未暫停讓告訴人
    先行，逕行左轉，自有轉彎車未暫停讓直行車先行之過失甚
    明。本案前經送嘉雲區鑑定會鑑定，就路權歸屬部分，亦認
    為被告轉彎車應暫停讓直行車先行(偵卷第39頁)，同本院之
    認定，起訴書認定被告過失態樣漏未論列及此，應予補充。
　⒍綜上，本案事證明確，被告犯行堪以認定，應依法論科。　
二、論罪科刑之理由
  ㈠核被告所為，係犯刑法第284條後段之過失傷害致人重傷罪。
    起訴書雖僅記載告訴人受有頸椎第三至六節損傷、泌尿道感
    染、頸椎第三至六節損傷、泌尿道感染、臉部挫傷、雙腳多
    處擦傷等傷害，未敘及頸髓損傷、右肩旋轉肌袖破裂之傷害
    ，且未論及告訴人之右上肢已達嚴重減損機能之難治重傷害
    程度，惟基本社會事實同一，且經檢察官當庭變更起訴法條
    為刑法第284條後段之過失傷害致人重傷罪(本院卷二第249
    頁)，而被告、輔佐人亦就變更罪名有陳述意見之機會， 應
    無礙於被告防禦權之行使，而本院毋庸變更起訴法條。
  ㈡被告肇事後於有偵查犯罪職權之機關或公務員發覺前，主動
    向到場處理之員警坦承其為車禍肇事之人，此有雲林縣警察
    局斗六分局交通分隊道路交通事故肇事人自首情形紀錄表1
    份附卷可佐（偵卷第47頁），堪認符合自首要件，爰依刑法
    第62條前段規定，減輕其刑。
  ㈢爰審酌被告騎乘機車上路，本應遵守交通法規，以保護自己
    及其他用路人之生命身體安全，竟不慎與告訴人發生車禍事
    故，所為不該。又被告犯後坦承自己有過失，惟否認其行為
    肇致告訴人重傷害結果，再考量被告為肇事因素，並造成告
    訴人上開傷勢及重傷害結果，另迄於本案終結前，被告雖表
    示願以新臺幣30萬元與告訴人和解，惟與告訴人請求賠償之
    金額有相當之差距，因而未與告訴人達成和解，未賠償告訴
    人之損害等情節；再衡及被告無前科紀錄，有臺灣高等法院
    被告前案紀錄表1紙在卷可參（本院卷二第241頁），是其素
    行尚可，參以其因本案車禍亦受有左肩扭傷、左上臂挫傷、
    左前臂擦挫傷、左大拇指挫傷、左大腿挫傷、左膝擦挫傷等
    傷害，有國立成功大學醫學院附設醫院斗六分院中文診斷證
    明書1紙在卷可參(偵卷第55頁)，與其自陳高職畢業，育有3
    名子女，尚須扶養2名孫子，無工作，生活開銷由女兒補貼
    等一切情狀(本院卷二第267頁、第268頁)，量處如主文所示
    之刑，並諭知易科罰金之折算標準。
據上論斷，應依刑事訴訟法第299條第1項前段，刑法第284條後
段、第62條前段、第41條第1項前段，刑法施行法第1條之1第1項
 ，判決如主文。
本案經檢察官乙○○提起公訴；檢察官蔡少勳、黃立夫到庭執行職
務。
中　　華　　民　　國    110    年   10   月     27    日
                  刑事第二庭   法  官   黃麗竹 
以上正本證明與原本無異。 
如不服本判決，應於收受本判決後20日內向本院提出上訴書狀，
並應敘述具體理由。如未敘述上訴理由者，應於上訴期間屆滿後
20日內向本院補提理由書狀（均須按他造當事人之人數附繕本）
「切勿逕送上級法院」。
告訴人或被害人如不服判決，應備理由具狀向檢察官請求上訴，
上訴期間之計算，以檢察官收受判決正本之日起算。　　
                              書記官   黃巧吟
中　　華　　民　　國　　110  　年 　10 　月　 　28　　日

附錄本案論罪科刑法條全文：
中華民國刑法第284條
因過失傷害人者，處1年以下有期徒刑、拘役或10萬元以下罰金
；致重傷者，處3年以下有期徒刑、拘役或30萬元以下罰金。